臺灣高雄地方法院民事判決　　　　　　　　　　　　　　九十三年度親字第七四號
　　原　　　　　告　丙○○
　　被　　　　　告　乙○○
　　兼右法定代理人　甲○○
右當事人間否認子女事件，本院於中華民國九十三年六月三十日言詞辯論終結，判決
如左：
    主　　　文
確認被告乙○○（民國九十三年三月二十九日出生）非原告與被告甲○○之婚生子（
非被告甲○○自原告受胎所生之子）。
訴訟費用由被告負擔。
    事　　　實
甲、原告方面：
一、聲明：求為判決如主文所示。
二、陳述：
（一）「按妻之受胎，係在婚姻關係存續內者，推定其所生子女為婚生子女。前項推
      定，如夫妻之一方能證明妻非自夫受胎者，得提起否認之訴。但應於知悉子女
      出生之日起，一年內為之。」民法第一千零六十三條第一、二項定有明文。
（二）緣原告與印尼籍被告甲○○於民國八十八年八月十六日結婚，為夫妻關係，婚
      後雙方感情不睦，加上被告甲○○時常早出晚歸，與原告甚少見面，兩人雖同
      居一屋簷下，實則形同陌路。詎料，被告甲○○竟隱瞞原告在外與他人通姦，
      並因此懷有身孕，原告本不疑有他，以為被告甲○○係發胖所致。其後，被告
      甲○○更於九十三年間離家出走，原告遍尋不著，遂向警局通報失蹤人口協尋
      ，直至九十三年四月底，高雄縣大寮戶政事務所以電話通知原告辦理被告乙○
      ○出生登記，原告始知被告甲○○於九十三年三月二十九日在邱正義婦產科診
      所產下一子即被告乙○○。因被告乙○○係原告與被告甲○○婚姻關係存續中
      出生，在法律上推定其為原告與被告甲○○之婚生子，惟被告乙○○與原告並
      無血緣關係，此經高雄長庚醫院ＤＮＡ鑑定比對結果，亦排除原告是被告乙○
      ○之親生父親之可能。為此爰依前開民法之規定，於被告乙○○出生一年內，
      提起本件否認子女訴訟，請求鈞院確認被告乙○○非原告與被告甲○○之婚生
      子。
三、證據：提出戶籍謄本、出生證明書影本、高雄長庚紀念醫院親子鑑定報告影本、
　　高雄縣政府警察局函影本各一件為證。
乙、被告甲○○方面：
一、聲明：同意原告之請求。
二、陳述：伊跟原告確實在八十八年八月十六日結婚，九十三年三月間伊有離家出走
　　，後來九十三年三月二十九日伊在邱正義婦產科生下一子即被告乙○○，但被告
　　乙○○不是伊跟原告所生的，是伊跟其他男子所生的等語。
    理　　　由
一、按從子女出生日回溯第一百八十一日起至第三百零二日止為受胎期間，民法第一
    千零六十二條第一項定有明文；又按妻之受胎，係在婚姻關係存續中者，推定其
    所生子女為婚生子女；前項推定，如夫妻之一方能證明妻非自夫受胎者，得提起
    否認之訴。但應於知悉子女出生之日起，一年內為之，民法第一千零六十三條第
    一項、第二項亦定有明文。
二、經查，原告主張被告乙○○依法雖推定為其與配偶即被告甲○○之婚生子，然被
    告乙○○實際上並非原告與被告甲○○於婚姻關係存續中同居受胎所生之事實，
    業據其提出戶籍謄本、出生證明書影本、高雄長庚紀念醫院親子鑑定報告影本、
    高雄縣政府警察局函影本各一件為證，且為被告甲○○所不爭執，復依原告所提
    上開高雄長庚紀念醫院親子鑑定報告鑑定結果亦認定：「可以排除丙○○是乙○
    ○的親生父親這一個假設」，自堪信原告主張為真實。由此足證被告乙○○與原
    告間應無親子關係，則被告乙○○非被告甲○○自原告受胎所生之子之事實自堪
    認定。
三、綜上所述，被告乙○○既非被告甲○○自原告受胎所生之子，從而，原告依民法
    第一千零六十三條第二項前段之規定，訴請確認被告乙○○非原告與被告甲○○
    之婚生子（非被告甲○○自原告受胎所生之子），即屬正當，應予准許。
據上論結，本件原告之訴為有理由，依民事訴訟法第七十八條、第八十五條第一項前
段，判決如主文。
中　　　華　　　民　　　國　　　九十三　　年　　　七　　　月　　十四　　日
                             　 臺灣高雄地方法院家事法庭
~B法　　　官　廖家陽
右為正本，係照原本作成。
如不服本判決，應於送達後廿日內，向本院提出上訴狀並表明上訴理由，如於本送達
前提起上訴者，應於判決送達後十日內補提上訴理由書（須附繕本）。
中　　　華　　　民　　　國　　　九十三　　年　　　七　　　月　　十四　　日
~B法院書記官　周美
